---
output: html_document
---
# 红酒质量分析
研究目的：探寻哪个化学成分影响红葡萄酒的质量

# 数据结构概览
```{r global_options, include=FALSE}
knitr::opts_chunk$set(message=FALSE, warning=FALSE, echo=FALSE)
```
```{r}
library(knitr)
library(ggplot2)
library(GGally)
library(scales)
library(memisc)
library(gridExtra)
library(grid)
library(RColorBrewer)
library(gridExtra)

wine_red = read.csv('wineQualityReds.csv')

```

```{r}
str(wine_red)
```
```{r}
summary(wine_red)
```
数据集包含1599个样本。每个样本都有1个id参数，12个特征参数。
```{r}
table(wine_red$quality)
```

# 单变量绘图

```{r}
ggplot(data=wine_red, aes(x=quality))+
  geom_histogram(binwidth = 0.5)+
  ggtitle('View of quality-count')
```

由图可知红酒的质量参数quality大部分评分为中等分数（5分，6分），好与差的分布都很少。
```{r}
ggplot(data=wine_red, aes(x=fixed.acidity))+
  geom_histogram(binwidth = 0.2)+
  scale_x_continuous(breaks=seq(4,16,2))+
  ggtitle('View of fixed.acidity-count')
```

上图是非挥发性酸的浓度分布，绝大部分的红酒都位于6-12 g/dm^3，有很少部分的浓度是大于14g/dm^3的。

```{r}
ggplot(data=wine_red, aes(x=volatile.acidity))+
  geom_histogram(binwidth = 0.02)+
  scale_x_continuous(breaks=seq(0,1.6,0.2))+
  ggtitle('View of volatile.acidity-count')
```

上图是挥发酸的浓度分布，绝大部分的红酒都位于0.2-1.0 g/dm^3。


```{r}
ggplot(data=wine_red, aes(x=citric.acid))+
  geom_histogram(binwidth = 0.01)+
  scale_x_continuous(breaks=seq(0,1,0.1))+
  ggtitle('View of citric acid-count')
```

上图是柠檬酸的浓度分布，可以看到某些浓度的分布数量特别多，比如在0附近、0.25附近以及0.48附近的浓度值都具有很多的数量。其中取值是0的情况最多，表示很多红酒不含有柠檬酸。

```{r}
ggplot(data=wine_red, aes(x=residual.sugar))+
  geom_histogram(binwidth = 0.2)+
  scale_x_continuous(breaks=seq(0,16,2))+
  ggtitle('View of residual.sugar-count')
```

上图是残糖的浓度分布，可见大部分红酒的浓度聚集在0-6g/dm^3之间，且是长尾数据，考虑对浓度取对数重新作图：
```{r}
ggplot(data=wine_red, aes(x=residual.sugar))+
  geom_histogram(binwidth = 0.02)+
  scale_x_log10(breaks=seq(0,16,2))+
  ggtitle('View of log10(residual.sugar)-count')
```
```{r}
ggplot(data=wine_red, aes(x=chlorides))+
  geom_histogram(binwidth = 0.005)+
  scale_x_log10(breaks=seq(0.01,0.62,0.1))+
  ggtitle('View of log10(chlorides)-count')
```

上图是氯化物的浓度分布，可见浓度范围主要集中在0.01-0.11g/dm^3之间；在浓度0.21-0.61g/dm^3的范围内红酒数量较少，且分布离散。

```{r}
ggplot(data=wine_red, aes(x=free.sulfur.dioxide))+
  geom_histogram(binwidth = 0.03)+
  scale_x_log10(breaks=seq(0,100,3))+
  ggtitle('View of log10(free.sulfur.dioxide)-count')
```

上图是游离二氧化硫浓度分布，可见红酒的二氧化硫浓度分布一般在3-40mg/dm^3，浓度是6mg/dm^3的数量是最多的。

```{r}
ggplot(data=wine_red, aes(x=total.sulfur.dioxide))+
  geom_histogram(binwidth = 0.02)+
  scale_x_log10(breaks=seq(0,300,10))+
  ggtitle('View of log10(total.sulfur.dioxide)-count')
```

上图是总的二氧化硫量弄浓度分布，主要集中在10-150mg/dm^3。

```{r}
ggplot(data=wine_red, aes(x=density))+
  geom_histogram(binwidth = 0.0001)+
  scale_x_continuous(breaks=seq(0.98,1.1,0.002))+
  ggtitle('View of density-count')
```

上图是密度分布图，其分布范围主要在0.993-1.001g/cm^3。

```{r}
ggplot(data=wine_red, aes(x=pH))+
  geom_histogram(binwidth = 0.01)+
  scale_x_continuous(breaks=seq(2.7,4.1,0.1))+
  ggtitle('View of pH-count')
```

上图为酸度分布，可见红葡萄酒都是酸性，主要分布在Ph3.0-3.6的范围内。
```{r}
ggplot(data=wine_red, aes(x=sulphates))+
  geom_histogram(binwidth = 0.01)+
  scale_x_log10(breaks=seq(0.2,2.1,0.1))+
  ggtitle('View of log10(sulphates)-count')
```

上图为硫酸盐分布，可见红葡萄酒都的硫酸盐主要分布在0.4-1.0g/dm^3的范围内。

```{r}
ggplot(data=wine_red, aes(x=alcohol))+
  geom_histogram(binwidth = 0.005)+
  scale_x_log10(breaks=seq(8,15,0.5))+
  ggtitle('View of log10(alcohol)-count')
```

上图是酒精浓度分布，主要浓度范围为9%-13%，9.5%浓度具有最多的样本数量。

```{r}
wine_red$total.acid=wine_red$fixed.acidity+wine_red$volatile.acidity
```
```{r}
ggplot(data=wine_red, aes(x=total.acid))+
  ggtitle('View of total.acid-count')+
  geom_histogram(binwidth = 0.005)+
  scale_x_log10(breaks=seq(4,16,1))
  
```

上图是总酸的分布，主要范围为6-14g/dm^3。

# 单变量分析
## 你的数据结构是什么？
    红酒数据集包含1599个样本。除去一个x变量（id）, 12个特征参数为：fixed.acidity, volatile.acidity, citric.acid, residual.sugar, chlorides, free.sulfur.dioxide, total.sulfur.dioxide, density, pH, sulphates, alcohol, quality.
    其中，quality为离散的整数类型，取值范围为[3, 8]，其他特征参数皆为浮点数。
    
    
## 你的数据集内感兴趣的主要特性有哪些？
    我比较感兴趣红葡萄酒的品质值是否与酒精度数、柠檬酸、氯化物、pH值有关。
    
## 你认为数据集内哪些其他特征可以帮助你探索兴趣特点？
    我认为酒的品质应该与入口口感与回味有关，因此重点关注会产生口感变化的特性，比如柠檬酸、残糖。
    
## 根据数据集内已有变量，你是否创建了任何新变量？
    创建新变量总酸total.acid = fixed.acidity + volatile.acidity（非挥发性酸与挥发性酸的总浓度）
    
## 在已经探究的特性中，是否存在任何异常分布？你是否对数据进行一些操作，如清洁、调整或改变数据的形式？如果是，你为什么会这样做？
    对于residual.sugar, chlorides, free.sulfur.dioxide, total.sulfur.dioxide, sulphates, alcohol等会变量，我在作图时对x轴进行了log10坐标变换。理由是这些数据的分布偏向长尾型数据，需要进行变换使主要部分靠近作图的中心部分。
    
# 双变量绘图
```{r}
theme_set(theme_minimal(10))

set.seed(1836)
wine_red_sub <- wine_red[, c(2:14)]

ggpairs(wine_red_sub,
        lower=list(continuous=wrap("points", alpha = 0.3, cex=0.1)),
         diag=list(continuous=wrap("barDiag")),
        upper=list(continuous=wrap("cor", size=2, color='black'))
        )
```
    
由图中可知，quanlity和其他特征的相关系数并没有特别高的：相关系数绝对值最高的是alcohol(0.476)，第二的是volatile.acidity(-0.391)，citric.acid与sulphates相关性系数都只有0.2左右；其他的特征相关系数都小于2。因此红葡萄酒的质量应该是由多个特征共同作用的。

## 酒精-品质图
```{r}
ggplot(data=wine_red_sub, aes(y=alcohol, x=factor(quality)))+
  geom_jitter(alhpa=0.3)+
  geom_boxplot(varwidth=FALSE,
               aes(group = cut_width(quality, 0.25)),
               alpha=0.5)
```

```{r}
by(wine_red_sub$alcohol, wine_red_sub$quality, summary)
```

可以看出，品质越高的酒，其酒精中位数与平均浓度也越高。

```{r}
with(wine_red_sub, 
     cor.test(wine_red_sub$alcohol, wine_red_sub$quality, method='pearson'))
```

相关性计算可知，酒精浓度与品质呈正相关。

## 挥发酸-品质图
```{r}
ggplot(data=wine_red_sub, aes(y=volatile.acidity, x=factor(quality)))+
  geom_jitter(alpha=0.3)+
  geom_boxplot(varwidth=FALSE,
               aes(group = cut_width(quality, 0.25)),
               alpha=0.5)
```

```{r}
by(wine_red_sub$volatile.acidity, wine_red_sub$quality, summary)
```

可以看出，品质越高，挥发酸的平均浓度与中位数浓度越低。
```{r}
with(wine_red_sub, 
     cor.test(wine_red_sub$volatile.acidity, wine_red_sub$quality, method='pearson'))
```

相关性计算可知，挥发酸与品质呈现负相关。


## 柠檬酸-品质图
```{r}
ggplot(data=wine_red_sub, aes(y=citric.acid, x=factor(quality)))+
  geom_jitter(alpha=0.3)+
  geom_boxplot(varwidth=FALSE,
               aes(group = cut_width(quality, 0.25)),
               alpha=0.5)
```

可以看出，品质越高的酒，其柠檬酸中位数浓度也越高。
```{r}
with(wine_red_sub, 
     cor.test(wine_red_sub$citric.acid, wine_red_sub$quality, method='pearson'))
```

相关系数的计算结果确认有相关性，但是不明显。


## 硫酸盐-品质图
```{r}
ggplot(data=wine_red_sub, aes(y=sulphates, x=factor(quality)))+
  geom_jitter(alpha=0.3)+
  geom_boxplot(varwidth=FALSE,
               aes(group = cut_width(quality, 0.25)),
               alpha=0.5)
```

可以看出，品质越高的酒，其硫酸盐中位数浓度也越高。
```{r}
with(wine_red_sub, 
     cor.test(wine_red_sub$sulphates, wine_red_sub$quality, method='pearson'))
```

相关系数的计算结果确认有相关性，但是不明显。

## total.acid-品质图

```{r}
ggplot(data=wine_red_sub, aes(y=total.acid, x=factor(quality)))+
  geom_jitter(alpha=0.3)+
  geom_boxplot(varwidth=FALSE,
               aes(group = cut_width(quality, 0.25)),
               alpha=0.5)
```

由上图可以看出，红酒各品质的总酸中位数相差不大。
```{r}
with(wine_red_sub, 
     cor.test(wine_red_sub$total.acid, wine_red_sub$quality, method='pearson'))
```

```{r}
by(wine_red_sub$total.acid, wine_red_sub$quality, summary)
```

相关系数计算也可以得出，总酸与品质相关性很低。

## density-fixed.acidity图
```{r}
ggplot(data=wine_red_sub, aes(y=density, x=fixed.acidity))+
  geom_point(alpha=0.2)
```
```{r}
with(wine_red_sub, 
     cor.test(wine_red_sub$density, wine_red_sub$fixed.acidity, method='pearson'))
```

可以看出，红酒的密度与非挥发性酸相关性很大，说明红酒中非挥发性酸类物质含量较多。

## fixed.acidity-pH图
```{r}
ggplot(data=wine_red_sub, aes(y=fixed.acidity, x=pH))+
  geom_point(alpha=0.2)
```

可见非挥发性酸浓度越高，红酒的越趋于酸性。
```{r}
with(wine_red_sub, 
     cor.test(wine_red_sub$fixed.acidity, wine_red_sub$pH, method='pearson'))
```

可见非挥发性酸浓度越高对红酒的酸性起了很大作用。


# 双变量分析
## 探讨你在这部分探究中观察到的一些关系。这些感兴趣的特性与数据集内其他特性有什么区别？
1.品质越高的酒，其平均酒精浓度越高, 挥发酸的平均浓度越低, 柠檬酸平均浓度越高, 硫酸盐平均浓度越高。
2.酒精浓度与挥发酸浓度与品质关系较大；柠檬酸浓度与硫酸盐浓度与品质关系较小；其他特征与品质关系不明显。
3.红酒各品质的总酸中位数相差不大，总酸与品质相关性不明显。
4.红酒的密度与非挥发性酸相关性较大，说明红酒中非挥发性酸类物质含量较多。
5.非挥发性酸浓度越高，红酒的越趋于酸性起了很大作用。

## 你是否观察到主要特性与其他特性之间的有趣关系？
1.密度与非挥发性酸相关性较大。
2.pH与非挥发性酸相关性较大。

## 你发现最强的关系是什么？
最强的相关性是pH与非挥发性酸，相关系数为-0.683


# 多变量绘图
## sulphates-fixed.acidity-pH作图
```{r}
ggplot(data=wine_red_sub, 
       aes(y=sulphates, x=fixed.acidity, color=cut(pH, breaks=seq(3,4,0.1)))
       )+
  geom_point(alpha=1)+geom_jitter()+
  scale_color_brewer(palette = "Blues",
                     guide = guide_legend(title = 'pH', reverse = T,
                                          override.aes = list(alpha = 1, size = 2)))

```

由图可见，硫酸盐浓度一定时，非挥发酸浓度越高，pH值越低。


## quality-volatile.acidity-alcohol作图
```{r}
ggplot(data=wine_red_sub, 
       aes(y=alcohol, x=volatile.acidity, color=factor(quality))
       )+
  geom_jitter(alpha=0.5)+
  scale_x_log10(breaks=seq(0.1,1.6,0.2))+scale_y_log10(breaks=seq(8,16,1))+
  scale_color_brewer(palette = "Blues", 
                     guide = guide_legend(title = 'factor(quality)', reverse = T))+
  geom_smooth(method = "lm", se = FALSE,size=1)
  
```

从图中可以看到，如果一瓶红酒具有较高的酒精含量（大于11%）与较低的挥发酸含量(小于0.8)，则有更大的可能是高品质酒。

## density-pH-alcohol作图
```{r}
ggplot(data=wine_red_sub, 
       aes(y=density, x=pH, color=cut(alcohol, breaks=seq(8,15,0.8)))
       )+
  geom_jitter(aplha=0.3)+
  scale_color_brewer(palette = "Blues",
                     guide = guide_legend(title = 'alcohol', reverse = F,
                                          override.aes = list(alpha = 1, size = 2)))+
  geom_smooth(method = "lm", se = FALSE,size=1)

```

从图中可以看出，pH越大、密度越小，酒精浓度就越高；pH越低、密度越大、酒精浓度越低。


## 线性模型拟合
```{r}
m1 <- lm(data=wine_red_sub, quality ~ volatile.acidity)
m2 <- update(m1, ~ . + alcohol)
m3 <- update(m2, ~ . + sulphates)
m4 <- update(m3, ~ . + total.sulfur.dioxide)
mtable(m1,m2,m3,m4)
```

选取相关性系数较大的几个特征进行建模，发现建模后的拟合度不如预期，R-squared仅为0.344

# 多变量分析
## 探讨你在这部分探究中观察到的一些关系。通过观察感兴趣的特性，是否存在相互促进的特性？
1.硫酸盐浓度一定时，非挥发酸浓度越高，pH值越低。
2.pH越大、密度越小，酒精浓度就越高；pH越低、密度越大、酒精浓度越低。

## 这些特性之间是否存在有趣或惊人的联系呢？
pH-density-alcohol三者之间有一定联系，酒精度数高的酒一般不太酸、浓度较高；而酒精度数较低的就一般较酸且浓度较低。

## 选项：你是否创建过数据集的任何模型？讨论你模型的优缺点。
我创建的模型准确度不够，推测可能需要对某些特征进行非线性处理。

# 定稿图与总结
## 绘图1
```{r}
ggplot(data=wine_red, aes(x=quality))+
  geom_histogram(binwidth = 0.5)+
  ggtitle('View of quality-count')
```

## 描述1
quality的分布图是单峰形态，大部分取值为5-6分，很差与很好的数量都很少。

## 绘图2
```{r}
p1 <- ggplot(data=wine_red_sub, aes(y=alcohol, x=factor(quality)))+
  geom_jitter(alpha=0.3)+
  geom_boxplot(varwidth=FALSE,
               aes(group = cut_width(quality, 0.25)),
               alpha=0.5)+
  ggtitle('View of quality-alcohol(% by volume)')+labs(y = 'alcohol',x = 'quality')

p2 <- ggplot(data=wine_red_sub, aes(y=volatile.acidity, x=factor(quality)))+
  ggtitle('View of quality-volatile.acidity (g / dm^3)')+labs(y = 'volatile.acidity',x = 'quality')+
    geom_jitter(alpha=0.3)+
  geom_boxplot(varwidth=FALSE,
               aes(group = cut_width(quality, 0.25)),
               alpha=0.5)

grid.arrange(p1, p2, ncol=1)
```

## 描述2
红酒品质越高，其酒精浓度的中位数越高、挥发酸浓度的中位数越低；红酒品质越差，其酒精浓度的中位数越低、挥发酸浓度的中位数越高。个人推测：挥发酸决定了红酒的气味与入口口感，酸味大则口感差；酒精浓度决定了香味的散发程度，浓度越高香味释放越多。


## 绘图3
```{r}
ggplot(data=wine_red_sub, 
       aes(y=alcohol, x=volatile.acidity, color=factor(quality))
       )+
  geom_jitter(alpha=0.5)+
  scale_x_log10(breaks=seq(0.1,1.6,0.2))+scale_y_continuous(breaks=seq(8,16,1))+
  scale_color_brewer(palette = "Blues", 
                     guide = guide_legend(title = 'factor(quality)', reverse = T))+
  geom_smooth(method = "lm", se = FALSE,size=1)+
  ggtitle('Alcohol(% by volume) VS volatile.acidity (log10) VS quality')
  

```

## 描述3
从图中可以看到，如果一瓶红酒具有较高的酒精含量（大于11%）与较低的挥发酸含量(小于0.8)，则有更大的可能是高品质酒。

# 反思
由于这是我第一次进行数据分析EDA，所以对于作图等R语言的语法与特性不是很熟悉，花了很多时间在函数测试与帮助文档阅读上；对于分析目标的不清晰也导致中间走了一些弯路。最终的获得的经验是，一定要在开始的时候确定目标，并规划好后续分析展开时的工作重点，这样才不会浪费过多时间在非核心分析上。对于建模部分，此次报告中的模型效果较差，以后还需要多多学习相关分析与建模知识,使模型能够更好拟合数据。


